# 谁出的过高新认定需要的包含财务情况说明书的报告？求教

提问人：lywx0501 时间：2016-09-06 15:45:35
2016 年的高新认定要求企业提供三年的经中介机构鉴证的财务会计报告（包括会计报表、会计报表附注、财务情况说明书）。 我们这里的税局通知企业提供的三年的报表审计报告要包含会计报表、附注、财务情况说明书 也就是说要求做报表审计的事务所的审计范围包括财务情况说明书 求教：你们那里啥咋做的？ 三年的审计报告早都出了，现在这种要求，
臣妾做不到啊。

回答人：chenyiwei
相信中注协会根据此次修订后的高新技术企业认定规则，相应修订原来 2008 年发布的《高新技术企业认定专项审计指引》。所以建议等等看，等修订后的指引发布，自然就清楚了。